【裁判字號】    94,簡上,515
【裁判日期】    950123
【裁判案由】    竊盜
【裁判全文】
臺灣板橋地方法院刑事判決             94年度簡上字第515號
上  訴  人  甲○○
上列被告因竊盜案件，不服本院民國94年7 月22日94年度簡字第
2767號刑事簡易判決（檢察官聲請簡易判決處刑書案號：臺灣板
橋地方法院檢察署94年度偵字第8721號）提起上訴，本院管轄第
二審之合議庭，認為應適用通常程序審判，自為第一審判決如下
：
    主    文
原判決撤銷。
甲○○無罪。
    理    由
一、公訴人聲請簡易判決處刑書意旨略以：被告甲○○於民國94
    年5 月17日晚間7 時20分許，前往臺北縣土城市○○路○ 段
    2 87號旁、現屬無人居住之貨櫃屋倉庫，趁該倉庫所有人顏
    榮祥未將倉庫上鎖之際，進入倉庫內竊取鐵管1 支、電燈泡
    2 顆、電鑽1 支及釘槍1 支等物得手，並將竊得之鐵管放置
    於其所騎乘之車號NFD-167 號重型機車上，電鑽、釘槍及電
    燈泡則放入手提塑膠袋內。惟被告甲○○正欲離去之際，恰
    為張春秋目睹，經通知顏榮祥報警處理後，當場查獲，因認
    被告甲○○涉犯刑法第320 條第1 項之普通竊盜罪嫌等語。
二、按犯罪事實應依證據認定之，無證據不得認定犯罪事實，刑
    事訴訟法第154 條第2 項定有明文；又不能證明被告犯罪者
    ，應諭知無罪之判決，同法第301 條第1 項亦有明定。次按
    認定犯罪事實所憑之證據，雖不以直接證據為限，間接證據
    亦包括在內；然而無論直接或間接證據，其為訴訟上之證明
    ，須於通常一般之人均不致有所懷疑，而得確信其為真實之
    程度者，始得據為有罪之認定，倘其證明尚未達到此一程度
    ，而有合理之懷疑存在時，即應為有利於被告之認定，更不
    必有何有利之證據，最高法院30年上字第816 號判例、76年
    台上字第4986號判例參照。
三、公訴人認被告甲○○涉犯刑法第320 條第1 項之普通竊盜罪
    嫌，無非係以(一)被害人顏榮祥於警詢中之指述、(二)證人張春
    秋於警詢中之證詞、(三)贓物認領保管單1 紙、照片3 張，及
    (四)被告於警詢、偵查中自承：伊確實未經顏榮祥同意，即進
    入上址倉庫，並將鐵管1 支放置在自己騎乘之重型機車車上
    ，電鑽、釘槍及電燈泡則放入手提塑膠袋內等情不諱，足認
    被告在客觀上已有將上開物品移置自己實力支配下之犯行無
    訛。被告復於偵查中自承：拿取這些物品之目的是要變賣等
    語，益徵其主觀上確有為自己不法所有之意圖為論據。訊據
    被告堅決否認有前揭之竊盜犯行，辯稱：伊於94年7 月30日
    收到板橋地方法院簡易判決後，發現身分證被冒用，此案件
    並非伊所為等語，並據此提起上訴。
四、經查，公訴意旨指稱被告甲○○於前揭時地有竊盜之事實，
    除據被告甲○○堅決否認在卷外，並指認冒伊身分之人係其
    兄乙○○（見本院卷宗94年9 月14日準備程序筆錄）。經本
    院於94年9 月14日準備程序當庭採集被告甲○○之10枚指紋
    ，將該指紋卡連同94年5 月17日以「甲○○」名義所製作之
    警詢筆錄、土城分局頂埔所偵辦竊盜案夜間詢問同意書、權
    利告知書、逮捕通知書上署名「甲○○」名義之指紋多枚，
    送請內政部警政署刑事警察局以特徵比對法鑑驗結果，送鑑
    卷內署名甲○○之可資比對指紋13枚，經鑑定結果，與該局
    檔存乙○○指紋卡之右拇指指紋相符等情，有該局94年9 月
    30日刑紋字第09 40143921 號鑑驗書1 紙在卷可考；而觀之
    卷內偵查卷附之自稱為被告甲○○之照片（見臺灣板橋地方
    法院檢察署94年偵字第8721號偵查卷第33頁）與本件到庭被
    告甲○○本人在本院審理時所拍照片，確實並非同一人。是
    上訴人即被告甲○○並未於94年5 月17日晚間7 時20分許，
    前往臺北縣土城市○○路○ 段287 號旁、現屬無人居住之貨
    櫃屋倉庫竊盜，自堪認定。
五、綜上所述，本件依公訴人指出之證據均不足以證明被告甲○
    ○有竊盜行為，此外復無其他證據足認被告確有公訴人所指
    犯行，揆諸首揭說明，不能證明被告犯罪，依法應為無罪之
    諭知，原審疏未詳究前情，遽為科刑之判決，自非允洽，被
    告上訴執其無犯罪行為指摘原審判決不當，為有理由，自應
    由本院將原判決撤銷改判，諭知被告無罪。
六、末按檢察官聲請簡易判決處刑之案件，經法院認為有第451
    條之1 第4 項但書之情形者，應適用通常程序審判之；對於
    簡易判決之上訴，準用刑訴法第3 編第1 章及第2 章之規定
    ；管轄第二審之地方法院合議庭受理簡易判決上訴案件，應
    依通常程序審理。其認案件有刑事訴訟法第452 條之情形者
    ，應撤銷原判決，逕依通常程序為第一審判決，刑事訴訟法
    第452 條、法院辦理刑事訴訟簡易程序案件應行注意事項第
    14條分別定有明文。本件被告甲○○既無於公訴人所指時、
    地觸犯刑法第320 條第1 項之罪，而應對其諭知無罪之判決
    ，業如前述，原審本不得適用刑事訴訟法第7 編所定之簡易
    程序對其論罪科刑，而應依刑事訴訟法第452 條規定適用通
    常程序為審判，則本院所為本件判決，係依據前引規定適用
    第一審通常程序而為之第一審通常程序判決，併此敘明。
據上論結，依刑事訴訟法第452 條、第455 條之1 第1 項、第3
項、第369 條第1 項前段、第364 條、第301 條第1 項，判決如
主文。
本案經檢察官張慶林到庭執行職務。
中    華    民    國    95    年    1     月    23    日
                  刑事第十二庭  審判長法  官  高玉舜
                                      法  官  陳靜茹
                                      法  官  吳幸娥
以上正本證明與原本無異
如不服本判決應於送達後10日內向本院提出上訴狀
                                      書記官  洪惠玲
中    華    民    國    95    年    1     月    24    日


司法院資訊處製作；財團法人民間司法改革基金會備份。
